lt-LT: Taškų skaičiavimo metodas: Elektroninis; Rankinis karoliukų; Nėra; Kita
ru: Способ подсчета очков: Электронный; Ручной (косточки); Нет; Другое
tr: Puanlama yöntemi: Elektronik; Manuel boncuklu; Yok; Diğer
da: Scoringsmetode: Elektronisk; Manuel kugletæller; Ingen; Andet
ro-RO: Metoda de punctaj: Electronic; Manual cu bile; Fără; Altele
bg-BG: Метод на точкуване: Електронен; Ръчно с мъниста; Няма; Други
ja: 採点方法: 電子式; 手動ビーズ式; なし; その他
es: Método de puntuación: Electrónico; Cuentas manual; Ninguno; Otro
hr-HR: Metoda bodovanja: Elektroničko; Ručno s kuglicama; Nema; Ostalo
ko: 채점 방식: 전자식; 수동 비드; 없음; 기타
pl: Metoda punktacji: Elektroniczna; Ręczna, koralikowa; Brak; Inna
sl-SI: Metoda točkovanja: Elektronsko; Ročno (s kroglicami); Brez; Drugo
th: วิธีการให้คะแนน: อิเล็กทรอนิกส์; ลูกปัดแบบแมนนวล; ไม่มี; อื่นๆ
nb: Poengmetode: Elektronisk; Manuelle perler; Ingen; Annet
zh-CN: 计分方式: 电子; 手动算珠; 无; 其他
hu: Pontozás módja: Elektronikus; Kézi gyöngyös; Nincs; Egyéb
pt-BR: Método de pontuação: Eletrônico; Manual (contas); Nenhum; Outros
nl: Scoremethode: Elektronisch; Handmatige kralen; Geen; Overig
de: Wertungsmethode: Elektronisch; Manuell (Perlen); Keine; Sonstige
pt-PT: Método de pontuação: Eletrónico; Manual (contas); Nenhum; Outro
sk-SK: Metóda bodovania: Elektronické; Manuálne s korálkami; Žiadne; Iné
fr: Mode de comptage des points: Électronique; Manuel à billes; Aucun; Autre
cs: Metoda bodování: Elektronické; Ruční s korálky; Žádné; Jiné
sv: Poängsättningsmetod: Elektronisk; Manuell (kulor); Ingen; Övrigt
en: Scoring method: Electronic; Manual bead; None; Other
el: Μέθοδος βαθμολόγησης: Ηλεκτρονική; Χειροκίνητη με χάντρες; Κανένα; Άλλο
fi: Pisteytysmenetelmä: Elektroninen; Manuaalinen (helmet); Ei ole; Muu
zh-TW: 計分方法: 電子; 手動串珠; 無; 其他
vi: Phương pháp chấm điểm: Điện tử; Hạt thủ công; Không có; Khác
it: Metodo di punteggio: Elettronico; Manuale a pallottoliere; Nessuno; Altro